臺灣高等法院花蓮分院刑事判決　　　　99年度交上易字第19號
上　訴　人　臺灣花蓮地方法院檢察署檢察官
被　　　告　張凱傑
上列上訴人因被告過失致重傷害案件，不服臺灣花蓮地方法院99
年度花交易字第7號中華民國99年7月29日第一審判決（起訴案號
：臺灣花蓮地方法院檢察署98年度調偵字第85號），提起上訴，
本院判決如下：
    主  文
上訴駁回。
張凱傑緩刑參年。
    理  由
一、證據能力：
    檢察官及被告於本院準備程序中陳明對於卷內供述或非供述
    證據均不爭執其證據能力，迄至本案言詞辯論終結前亦未聲
    明異議，本院審酌上開事證核無違法取證或不適合作為證據
    之情事，依刑事訴訟法第159條之5之規定，認均有證據能力
    ，先此敘明。
二、本院審理結果，認第一審判決被告張凱傑因過失傷害人致重
    傷，處有期徒刑6月，如易科罰金，以新臺幣（下同）1千元
    折算壹日，核無不當，應予維持，並引用如附件第一審判決
    書記載之證據及理由。
三、檢察官上訴意旨以：被告於犯後未與告訴人達成民事和解，
    且起駛前未顯示方向燈，致發生車禍，原審未審酌及此僅判
    處有期徒刑6月，顯屬過輕，告訴人吳連春具狀請求上訴，
    尚非顯無理由，爰提起上訴等語。
四、經查：
  1.原審依據卷內被告及被害人吳連春之供述、道路交通事故現
    場圖、道路交通事故調查表(一)、(二)各1份及現場照片15
    張等事證，認定被告騎乘機車，疏未注意起駛前應小心左右
    有無來車，應讓行進中之車輛先行，且在劃有分向限制線之
    路段，駛入來車之車道內，致過失撞擊被害人吳連春所騎乘
    之機車，使吳連春倒地受有逕椎脊髓損傷併四肢癱瘓等重傷
    害之事實，認事用法並無不當。檢察官上訴意旨雖以：原審
    未審酌被告於起駛前未顯示方向燈致發生車禍云云，然本件
    被害人是騎乘機車由西往東方向直行，被告則是由路邊大樓
    騎樓騎乘機車由南往北方向起駛而駛入被害人車道內致發生
    車禍，肇事原因與被告有無顯示方向燈之行為並無關連，此
    部分上訴意旨尚非可採。
  2.按量刑之輕重，係屬事實審法院得依職權自由裁量之事項，
    苟已斟酌刑法第57條各款所列情狀而未逾越法定刑度，不得
    遽指為違法。原審於量刑時，已就被告之智識程度、違規情
    節、造成被害人四肢癱瘓之重傷、家屬痛苦不堪、未能達成
    和解及賠償等一切情狀綜合考量，合於刑法第57條有關量刑
    時應注意事項之規定，並在法定刑範圍內為刑罰裁量職權之
    行使，於法並無違誤，檢察官上訴指摘原判決量刑過輕云云
    ，為無理由，應予駁回。
  3.查被告前未曾受有期徒刑以上刑之宣告，有臺灣高等法院被
    告前案紀錄表附卷可稽，其因一時疏失，致罹刑典，於偵查
    及審理中均坦承犯行，惟被告目前就讀大學四年級，名下無
    財產，其父張嘉榮財產狀況亦不佳，已據被告陳明在卷，並
    有稅務電子閘門財產所得調件明細表2份在卷可按；而被告
    之父張嘉榮於本院審理期間仍努力籌措30萬元現金當庭交付
    被害人之代理人，應非無賠償之誠意，雖未能與被害人達成
    民事上和解，但經此偵、審教訓，被告應能知所警惕，無再
    犯之虞，本院認所宣告之刑以暫不執行為適當，爰併予宣告
    緩刑3年，以啟自新。
據上論斷，應依刑事訴訟法第368條，刑法第74條第1項第1款，
判決如主文。
本案經檢察官朱秋菊到庭執行職務。
中    華    民    國   100    年    3     月    4     日
                  刑事庭審判長法  官  何方興
                              法  官  陳秋錦
                              法  官  林碧玲
以上正本證明與原本無異。
本件不得上訴。
中    華    民    國   100    年    3     月    4     日
                              書記官  李閔華
附錄本判決論罪法條：
中華民國刑法第284條
因過失傷害人者，處6月以下有期徒刑、拘役或5百元以下罰金，
致重傷者，處1年以下有期徒刑、拘役或5百元以下罰金。
從事業務之人，因業務上之過失傷害人者，處1年以下有期徒刑
、拘役或1千元以下罰金，致重傷者，處3年以下有期徒刑、拘役
或2千元以下罰金。